---
title: "Funktionen in R"
output: 
  learnr::tutorial
runtime: shiny_prerendered
---
```{r setup, include=FALSE}
library(learnr)
```
**Diese Übung zu Funktionen in R enthält insgesamt 4 Aufgaben.**

## 1.) Benutze die Funktion zum Sortieren von Zahlen, um den unten stehenden Vector aufsteigend zu sortieren. {data-progressive=TRUE}
```{r funcsort, exercise=TRUE}
v <- c(23,12,56,7,12,88,2,41,7,56)

```

```{r funcsort-hint}
sort(v)
```

## 2.) Benutze die Funktion zur Feststellung der Länge des Vektors. {data-progressive=TRUE}
```{r funclength, exercise=TRUE}
v <- c(23,12,56,7,12,88,2,41,7,56)

```

```{r funclength-solution}
length(v)
```

## 3.) Rechne nun noch mit der Summen-Funktion alle Zahlen des Vektors zusammen. {data-progressive=TRUE}
```{r funcsum, exercise=TRUE}
v <- c(23,12,56,7,12,88,2,41,7,56)

```

```{r funcsum-solution}
sum(v)
```

## 4.) Reduziere nun noch abschließend den Vektor auf Werte, die nur 1 x vorkommen. {data-progressive=TRUE}
```{r funcun, exercise=TRUE}
v <- c(23,12,56,7,12,88,2,41,7,56)
```

```{r funcun-solution}
unique(v)
```