---
output: learnr::tutorial
runtime: shiny_prerendered
title: "Logische Operatoren in R"
---
```{r setup, include=FALSE}
library(learnr)
```
**Diese Übung zu logischen Operatoren in R enthält insgesamt 2 Aufgaben.**

1.) Im Video hast Du verschiedene logische Operatoren kennengelernt. Programmiere 3 Beispiele, bei denen jeweils die Zahlen 7 und 14 sowie einer der logischen Operatoren genutzt wird. Falls Du ein Beispiel sehen willst, nutze den Hinweis (Hint).
```{r logic1, exercise=TRUE}
x = 7
y = 14
```

```{r logic1-hint}
x == 7
y != x
y & x != 0
```

2.) Wie musst Du den folgenden Code ändern, damit die Ausgabe "korrekt" angezeigt wird? Es gibt zwei verschiedene Optionen - du solltest beide finden!
```{r logic2, exercise=TRUE}
x <- 9
y <- 10

if (x == 5 & y == 10){
  print('korrekt')
}else {
  print('nicht korrekt')
}
```

```{r logic2-solution}
if (x == 9 & y == 10){
  print('korrekt')
}else {
  print('nicht korrekt')
}
```

```{r logic2-hint}
if (x == 5 | y == 10){
  print('korrekt')
}else {
  print('nicht korrekt')
}
```

